臺灣屏東地方法院交通事件裁定　　　　　94年度交聲字第81號
原處分機關　交通部公路總局高雄區監理所屏東監理站
異　議　人
即受處分人　甲○○
上列受處分人因違反道路交通管理處罰條例案件，對於交通部公
路局高雄區監理所屏東監理站94年5 月17日所為之處分（屏監違
字第裁82—TA0000000 號），聲明異議，本院裁定如下：
    主  文
原處分撤銷。
甲○○不罰。
    理  由
一、按受處分人之聲明異議有理由者，交通法庭應以裁定將原處
    分經聲明異議之部分撤銷，道路交通案件處理辦法第20條前
    段定有明文。
二、本件跑天下小客車租賃有限公司（下稱跑天下公司）所有之
    車牌號碼JJ－3179號小客車，於94年1 月13日10時32分，在
    台九線香蘭段，超速28公里，經測速照相後，遭員警依法逕
    行舉發，並通知汽車所有人跑天下公司後，經跑天下公司於
    到案期限前向交通部公路局高雄區監理所屏東監理站（下稱
    原處分機關）辦理指證駕駛人手續移轉歸責，表示上開小客
    車係由異議人於94年1 月12日所承租使用，並提出申請書、
    異議人甲○○簽具之小客車租賃定型化契約書各1 份，原處
    分機關乃裁決異議人有違反道路交通管理處罰條例第40條第
    1 項之規定，而對異議人處以新台幣1900元之罰鍰，並記違
    規點數1 點。
三、異議意旨略以：異議人係在93年11月間向跑天下公司承租車
    牌號碼9S－6247號小客車1 天，94年間並未向跑天下公司租
    車，罰單上違規的那天，異議人並未租車，爰依法聲明異議
    等語。
四、經查：異議人並未於94年1 月13日向跑天下公司租用車牌號
    碼JJ－3179號小客車，而係於93年11月15日向跑天下公司租
    用車牌號碼9S－6247號小客車之事實，業據證人即跑天下公
    司負責人林天生於本院調查時證述明確（見本院卷第16頁）
    ，並提出跑天下小客車租賃有限公司租貸契約書及切結書等
    為證，且證人林天生於本院調查時亦證稱：係因異議人每次
    租車都不繳租金，違規也不繳罰款，所以才會將這張罰單向
    監理機關申請由異議人負責，申請書及契約書都是我寫的，
    而異議人身分證影本是租車所留下的資料，是我貼在上面的
    等語（見本院卷第16頁），證人林天生係跑天下公司之負責
    人，衡情，自無迴護異議人而使跑天下公司受違規處罰之必
    要，可見證人林天生上開所述，當與事實相符，應可採信。
    故異議人辯稱伊並非駕駛人等語，即屬有據。原處分機關不
    察，逕認異議人為本件真正行為人，尚屬有誤，應認異議人
    本件之異議為有理由，自應由本院將原處分機關之處分撤銷
    ，諭知受處分人不罰，以資適法。至證人林天生是否涉及相
    關刑責部分，應由檢察機關另行偵辦，附此敘明。
據上論斷，應依道路交通管理處罰條例第87條、道路交通案件處
理辦法第20條前段，裁定如主文。
中　　華　　民　　國　　94　　年　　6 　　月　　30　　日
                  交通法庭      法  官  余德正
以上正本證明與原本無異。
如不服本裁定應於收受送達後五日內向本院提出抗告書狀敘述抗
告之理由抗告於台灣高等法院高雄分院。
                                書記官  潘美碧
中　　華　　民　　國　　94　　年　　7 　　月　　4　　日
